lt-LT: Suderinamumas su švytuokle: Nesuderinamas su švytuokle; Suderinamas su švytuokle; Įtraukta švytuoklė; Kita
th: ความเข้ากันได้กับลูกตุ้ม: ไม่รองรับลูกตุ้ม; รองรับลูกตุ้ม; มีลูกตุ้มรวมมาด้วย; อื่นๆ
zh-TW: 鐘擺相容性: 不相容鐘擺; 鐘擺相容性; 含鐘擺; 其他
nl: Slingercompatibiliteit: Niet geschikt voor slingers; Geschikt voor slingers; Inclusief slinger; Overig
sk-SK: Kompatibilita kyvadla: Nekompatibilné s kyvadlom; Kompatibilné s kyvadlom; Kyvadlo je súčasťou balenia; Iné
bg-BG: Съвместимост с махалото: Несъвместимо с махало; Съвместимо с махало; Включено махало; Друго
cs: Kompatibilita s kyvadlem: Nekompatibilní s kyvadlem; Kompatibilní s kyvadlem; Kyvadlo součástí; Jiné
fr: Fonctionnement avec balancier: Non compatible avec le pendule; Compatible pendule; Pendule inclus; Autre
ja: 振り子の互換性: 振り子非対応; 振り子対応; 振り子付き; その他
nb: Pendelkompatibilitet: Ikke pendelkompatibel; Pendelkompatibel; Pendel inkludert; Annet
it: Compatibilità del pendolo: Non compatibile con il pendolo; Compatibile con il pendolo; Pendolo incluso; Altro
de: Pendelkompatibilität: Nicht pendelkompatibel; Pendelkompatibel; Pendel inklusive; Sonstiges
pl: Kompatybilność wahadła: Niekompatybilny z wahadłem; Kompatybilny z wahadłem; Wahadło w zestawie; Pozostałe
vi: Tính tương thích với con lắc: Không tương thích với con lắc; Tương thích với con lắc; Không tương thích với con lắc; Khác
es: Compatibilidad del péndulo: No compatible con péndulo; Compatible con péndulo; Péndulo incluido; Otros
zh-CN: 摆锤兼容性: 不兼容摆锤; 摆锤兼容; 包含钟摆; 其他
sv: Pendelkompatibilitet: Inte pendelkompatibel; Pendelkompatibel; Pendel ingår; Övrigt
hu: Inga kompatibilitása: Nem ingakompatibilis; Ingakompatibilis; Inga mellékelve; Egyéb
ko: 진자 호환성: 추 호환 불가; 추 호환 가능; 추 포함; 기타
hr-HR: Kompatibilnost s njihalom: Nije kompatibilno s njihalom; Kompatibilno s njihalom; Uključeno njihalo; Ostalo
pt-PT: Compatibilidade com pêndulo: Não compatível com pêndulo; Compatível com pêndulo; Pêndulo incluído; Outro
en: Pendulum compatibility: Not pendulum compatible; Pendulum compatible; Pendulum included; Other
tr: Sarkaç uyumluluğu: Sarkaç uyumlu değil; Sarkaç uyumlu; Sarkaç dahil; Diğer
ru: Совместимость с маятником: Несовместимость с маятником; Совместимость с маятником; Маятник в комплекте; Другое
el: Συμβατότητα με εκκρεμές: Δεν είναι συμβατό με εκκρεμές; Συμβατό με εκκρεμές; Περιλαμβάνεται εκκρεμές; Άλλο
da: Pendulkompatibilitet: Ikke pendulkompatibel; Pendulkompatibel; Pendul inkluderet; Andet
ro-RO: Compatibilitatea pendulului: Incompatibil cu pendul; Compatibil cu pendul; Pendul inclus; Altele
sl-SI: Združljivost nihala: Ni združljivo z nihalom; Združljivo z nihalom; Nihalo vključeno; Druga
fi: Heilurin yhteensopivuus: Ei heiluriyhteensopiva; Heiluriyhteensopiva; Heiluri sisältyy hintaan; Muu
pt-BR: Compatibilidade do pêndulo: Não compatível com pêndulo; Compatível com pêndulo; Pêndulo incluso; Outro